# 请教陈版，关于关键审计事项段的问题

提问人：gpqg 时间：2018-04-29 16:03:21
陈版，审计准则 1504 号规定： 第十五条 根据《中国注册会计师审计准则第 1502 号——在审计报告中发表非无保留意见》的规定导致非无保留意见的事项，或者根据《中国注册会计师审计准则第 1324 号——持续经营》的规定导致对被审计单位持续经营能力产生重大疑虑的事项或情况存在重大不确定性，就其性质而言都属于关键审计事项。然而，这些事项不得在审计报告的关键审计事项部分进行描述，并且本准则第十三条至第十四条的要求不适用于这些情况。注册会计师应当按照适用的审计准则的规定报告这些事项，并在关键审计事项部分提及形成保留（否定）意见的基础部分或与持续经营有关的重大不确定性部分。我的问题是，为什么非无保留意见或持续经营存在重大不确定性已经在各自的事项段中予以说明描述了，为什么还要在关键审计事项段中再次提及呢？这不是重复了吗？谢谢陈版！

回答人：chenyiwei
非无保留意见审计报告的“关键审计事项”部分的开头是： 关键审计事项是我们根据职业判断，认为对本期财务报表审计最为重要的事项。这些事项的应对以对财务报表整体进行审计并形成审计意见为背景，我们不对这些事项单独发表意见。除“形成保留意见的基础”部分所述事项外，我们确定下列事项是需要在审计报告中沟通的关键审计事项。
这里的“除“形成保留意见的基础”部分所述事项外”，就是体现了“在关键审计事项部分提及形成保留（否定）意见的基础部分或与持续经营有关的重大不确定性部分”的要求。也就是仅此而已。